# 请教陈老师关于固定资产改扩建的会计处理

提问人：sndchks 时间：2017-10-16 16:35:17
@chenyiwei 对于“已足额提取折旧”的固定资产发生的改扩建支出，符合资本化条件的，有的说应计入固定资产，有的说应计入长期待摊费用。 对计入长期待摊费用的说法，我个人只在税法中看到是这样规定的，但在会计准则中并没有看到相关依据。 请问陈老师:“已足额提取折旧”的固定资产的改扩建应该计入固定资产还是长期待摊费用？计入长期待摊费用的说法在会计上有依据吗？ 谢谢！

回答人：chenyiwei
会计上应计入固定资产。虽然原资产已经提足折旧，但账面上仍保留了残值，此时可以将资本化的后续支出金额仍计入原资产的账面价值，并在重新估计的使用年限内折旧。如果资本化后续支出形成的是一项可分离的单独固定资产，则应单独确认为一项新的固定资产项目，不与原先仅剩残值的固定资产项目合并。